【裁判字號】    97,交抗,1399
【裁判日期】    971128
【裁判案由】    聲明異議
【裁判全文】
臺灣高等法院臺中分院刑事裁定        97年度交抗字第1399號
抗  告  人
即受處分人  甲○○
上列抗告人因聲明異議案件，不服臺灣臺中地方法院中華民國97
年10月28日所為裁定（97年度交聲字第2838號）提起抗告，本院
裁定如下：
    主  文
原裁定撤銷，發回臺灣臺中地方法院。
    理  由
一、抗告意旨略以：抗告人於民國（下同）97年8月12日21時05
    分許，行經沙鹿鎮○○路、保定路附近時，因「擅自增設車
    身大包」，經臺中縣警察局清水分局依違反道路交通管理處
    法條例第16條第1項第2款予以舉發，但日後鍵入電腦違規法
    條竟為第18條第1項。又抗告人96年8月27日駕駛該車到臺中
    區監理所要參加臨時檢驗，當時檢驗人員表示該車被舉發的
    事實未無不當，理應無需參加檢驗，而且車身大包也無法登
    錄於行照上，為此提起抗告云云。
二、經查：本件抗告人於民國97年8月12日21時05分許，駕駛車
    號4180-LP自小客車行經沙鹿鎮○○路、保定路附近時，因
    「擅自增設車身大包」，經臺中縣警察局清水分局依違反道
    路交通管理處法條例第16條第1項第2款予以舉發並責令改正
    ，有台中縣警察局清水分局沙鹿分駐所96年8月12日中縣警
    交字第HC0000000號舉發違反道路交通管理事件通知單1紙在
    卷可稽，然原處分機關於97年8月26日中監違字第裁60-HC00
    00000號裁決書，卻以「車身屬於可變更設備，變更不申請
    臨時檢驗而行駛」之違規事實，裁處抗告人違反道路交通管
    理處罰條例第18條第1項，處罰鍰新台幣7200元並責令檢驗
    ，二者顯然不同，雖原舉發單位曾於96年9月20日以中縣清
    警交字第0960036713號函覆原處分機關稱：「按道路交通安
    全規則附件15第4點(一)有關汽車設備變更規定，本案違規車
    輛（車號4180-LP）汽車裙部雖未突出車身兩側及前、後方
    ，且未有銳利邊角，惟該車後方加裝之尾翼顯已阻礙駕駛人
    視線，有影響行車安全之虞，員警依法舉發核無不當」，然
    該函並無清楚指明舉發違反法條究竟為何，且原處分機關於
    本件聲明異議移送書意見欄三、本所意見亦有載明：「...
    本所檢驗室以光憑照片無法判定是否符合道路交通安全規則
    附件15之規定」等語，則本案抗告人違規事實所違反之法條
    究為何者，自有詳查之必要，原審就此未予調查釐清，逕駁
    回抗告人之聲明異議，難稱妥適，抗告意旨執此指摘原裁定
    不當，非無理由，應由本院將原裁定撤銷，並為期調查之翔
    實及維護抗告人審級之利益，將本件發回原審法院更為調查
    後另為適當之裁定，裨昭折服。
三、據上論結，爰依道路交通事件處理辦法第25條、第26條、刑
    事訴訟法第413條前段裁定如主文。
中    華    民    國    97    年    11    月    28    日
            刑事刑十一庭  審判長法  官  陳  朱  貴
                                法  官  何  志  通
                                法  官  郭  同  奇
上列正本證明與原本無異。
不得再抗告。
                                書記官  康  孝  慈
中    華    民    國    97    年    12    月     2     日


司法院資訊處製作；財團法人民間司法改革基金會備份。
